【裁判字號】    98,交抗,2075
【裁判日期】    980831
【裁判案由】    違反道路交通管理處罰條例
【裁判全文】
臺灣高等法院交通事件裁定            98年度交抗字第2075號
抗  告  人
即受處分人  甲○○
上列抗告人因違反道路交通管理處罰條例案件，不服臺灣臺北地
方法院98年度交聲字第2392號，中華民國98年7月28日裁定，提
起抗告，本院裁定如下：
    主  文
抗告駁回。
    理  由
一、抗告人即受處分人甲○○抗告意旨略稱：原裁定所舉寄存送
    達之效力，與抗告人必須接獲通知之規定明顯不符，與道路
    交通管理處罰條例第8條第2項、第9條、違反道路交通管理
    事件統一裁罰標準及處理細則第40條、第43條等規定有違，
    已疏忽抗告人之權益，爰請求撤銷原裁定，更為妥適之裁定
    云云。
二、按違反道路交通管理事件統一裁罰基準及處理細則第5條規
    定，處理違反道路交通管理事件，有關文書送達之程序，依
    行政程序法之規定。又按「送達，於應受送達人之住居所、
    事務所或營業所為之；但在行政機關辦公處所或他處會晤應
    受送達人時，得於會晤處所為之。」、「於應送達處所不獲
    會晤應受送達人時，得將文書付與有辨別事理能力之同居人
    、受僱人或應送達處所之接收郵件人員。」、「送達，不能
    依前2條規定為之者，得將文書寄存送達地之地方自治或警
    察機關，並作送達通知書兩份，1份黏貼於應受送達人住居
    所、事務所、營業所或其就業處所門首，另1份交由鄰居轉
    交或置於該送達處所信箱或其他適當位置，以為送達。」、
    「前項情形，由郵政機關為送達者，得將文書寄存於送達地
    之郵政機關。」行政程序法第72條第1項、第73條第1項、第
    74條第1項、第2項分別定有明文。
三、本院查：
（一）本件抗告人因其所有之0058-EL號自用小客車，於民國97
      年8月13日14時31分許，在臺北縣中和市台64線24.2公里
      ，道路限速60公里處，因行車時速85公里，超速20公里未
      滿40公里，經設置該處之雷達自動照相器測速並拍照存證
      ，為臺北縣政府警察局交通警察大隊員警依道路交通管理
      處罰條例第33條第1項第1款規定，製作臺北縣政府警察局
      北縣警交字第CG0000000號舉發違反道路交通管理事件通
      知單（下稱舉發通知單）逕行舉發，嗣因抗告人未於該舉
      發單上載之應到案日期97年9月27日前向原處分機關即交
      通部公路總局臺北區監理所提出申訴，原處分機關遂於98
      年5月15日逕行依道路交通管理處罰條例第33條第1項第1
      款、第63條第1項第1款及違反道路交通管理事件統一裁罰
      標準表規定，以交通部公路總局臺北區監理所北監自裁字
      第裁40-CG0000000號違反道路交通管理事件裁決書（下稱
      裁決書），裁處抗告人新臺幣（下同）6千元罰鍰，並記
      違規點數1點。
（二）就抗告人有於上揭時、地行車超速違規事實部分，有案發
      之舉證照片彩色列印及舉發通知單在卷可稽（見原審卷第
      5頁、第6頁），抗告人對此亦不爭執，堪可認定抗告人有
      本件行車超速違規為真實。而抗告人爭執未收受舉發通知
      單部分，查本件舉發之臺北縣政府警察局於97年8月28日
      製單舉發後，以付郵方式，於97年8月28日寄送至臺北縣
      板橋市○○路39巷12之4號之抗告人住所，因不獲會晤抗
      告人，亦不能將該裁決書交付予其有辨別能力之抗告人之
      受僱人或同居人，乃於97年9月2日將舉發通知單寄存於當
      地之郵政機關即板橋站前郵局，並分別作2份送達通知書
      ，其中1份黏貼於抗告人住所門首，以為送達，有臺北縣
      政府警察局送達證書足憑（見原審卷第9頁）。依前揭說
      明，舉發通知單業已依寄存送達程序於該舉發通知單寄存
      之日合法送達，原裁定雖誤依民事訴訟法第138條第2項規
      定，認自寄存後經10日始生送達效力，惟此對抗告人並無
      不利，對原裁定之結果當不生影響。又按依寄存送達方式
      所為之送達效力，係由法律規定直接賦予，抗告人徒以其
      未接獲通知之詞為辯，當不足推翻本件舉發通知書寄存送
      達之效力。本件舉發通知單既已合法送達，抗告人自須受
      舉發通知單上所載之應到案日期所拘束。從而，原處分機
      關因抗告人逾應到案日期未到案繳納罰鍰及提出申訴，而
      抗告人確有本件行車超速之違規行為，依道路交通管理處
      罰條例第33條第1項第1款、第63條第1項第1款及違反道路
      交通管理事件統一裁罰標準表規定，裁處抗告人罰鍰6千
      元，並記違規點數1點，自屬適法。
（三）綜上所述，原審因本件抗告人確有上揭行車超速之違規事
      實，且舉發通知單已生合法送達之效力，據以維持原處分
      機關之裁決結果，駁回抗告人之聲明異議，認事用法，尚
      無不當。抗告人仍逕憑己意，錯誤解讀法規內容，並執為
      抗辯之詞提起抗告，為無理由，應予駁回。
據上論結，應依道路交通案件處理辦法第26條，刑事訴訟法第41
2條，裁定如主文。
中    華    民    國    98    年    8     月    31    日
                  刑事第十三庭  審判長法  官   曾德水
                                      法  官   林婷立
                                      法  官   陳恆寬
以上正本證明與原本無異。
不得再抗告。
                                      書記官   黃家麟
中    華    民    國    98    年    9     月    1     日


司法院資訊處製作；財團法人民間司法改革基金會備份。
